【裁判字號】    98,交聲,164
【裁判日期】    980925
【裁判案由】    聲明異議
【裁判全文】
臺灣臺南地方法院交通事件裁定     98年度交聲字第164號
移送機關    交通部公路總局嘉義區監理所麻豆監理站
異議人即
受處分人    甲○○
上列受處分人因違反道路交通管理處罰條例案件，對於交通部公
路總局嘉義區監理所麻豆監理站民國98年1月7日所為之裁決處分
（處分案號：麻監裁罰字第裁75-M00000000號），聲明異議，本
院裁定如下：
    主  文
異議駁回。
    理  由
一、原處分意旨略以：異議人即受處分人甲○○（下稱異議人）
    駕駛之牌照號碼0358-GK號（原裁決書、舉發通單誤載為035
    8-GR號）自用一般小客車，於民國（下同）97年12月18 日
    16時58分，在縣178線與南182線之交岔路口，因駕駛行經有
    燈光號誌管制之交岔路口闖紅燈，經台南縣警察局新化分局
    山上分駐所員警（下稱舉發機關）當場攔停製單舉發，嗣經
    交通部公路總局嘉義區監理所麻豆監理站（下稱移送機關）
    依道路交通管理處罰條例第53條第1項及第63條第1項第3款
    （原裁決書漏載第1項第3款）等規定，裁處罰鍰新台幣
    2,700 元，並記違規點數3點。
二、本件聲明異議意旨略以：異議人於上開時、地駕駛車輛由善
    化往山上前進，係紅燈右轉，而非紅燈直行；又該地並未有
    「三時相號誌標示」顯然標示不明，導致用路人對此路口號
    誌指示混淆不清；另舉發通知單所記載之車牌號碼錯誤，且
    若係紅燈直行之違規，違規行為地應發生在南182線，為此
    ，聲明異議等語。
三、按行車管制號誌之燈號顯示箭頭綠燈，表示僅准許車輛依箭
    頭指示之方向行駛。車輛面對圓形紅燈表示禁止通行，不得
    超越停止線或進入路口。車輛面對與圓形紅燈同亮之箭頭綠
    燈時，得依箭頭綠燈之指示行進，道路交通標誌標線號誌設
    置規則第206條第2款第1目、第5款第1目、第2目定有明文。
    又依同規則第213條第4款規定，行車管制號誌箭頭綠燈之應
    用原則之四交岔路口准許紅燈右轉，或進行多時相號誌管制
    時，可增設箭頭綠燈，或以多向箭頭綠燈替代圓形綠燈，指
    示車輛行進方向。另按汽車駕駛人，行經有燈光號誌管制之
    交岔路口闖紅燈者，處新臺幣1,800元以上5,400元以下罰鍰
    ；再按汽車駕駛人駕駛汽車違反道路交通管理處罰條例第53
    條第1項規定者，除應依該條所規定之罰鍰處罰外，並予記
    違規點數3點，道路交通管理處罰條例第53條第1項及第63
    條第1項第3款亦分別有明文規定。
四、經查：
  (一)異議人遭警舉發，於上開時、地，駕駛牌照號碼0358-GK號
    自用一般小客車，在台南縣178線與南182線之交岔路口，有
    闖紅燈直行之違規行為，有台南縣警察局新化分局97年12月
    18日南縣警交字第M00000000號舉發違反道路交通管理事件
    通知單1份在卷可稽，且異議人亦不否認其為上開時、地之
    汽車駕駛人，故此部分事實當可認定。至於異議人指稱上開
    舉發通知單將異議人所駕駛之自小客車車號0358-GK號誤載
    為0358-GR號一節，固為舉發機關所不否認，有台南縣警察
    局新化分局98年2月20日南縣化警四字第0980001718號函1份
    附卷可參，然上開舉發通知單之誤載並未導致裁罰對象錯誤
    或影響異議人提出救濟之權利，因此，此行政疏失行為，並
    不影響本件舉發程序之合法性，附此敘明。
  (二)惟異議人辯稱其係紅燈右轉，非紅燈直行，且若係紅燈直行
    之違規，舉發通知單上違規地點之記載有誤云云，然異議人
    係駕車經縣道178線由善化鎮往山上鄉方向前進，縣道178
    線為往來善化-山上主要幹道，南182線為往來善化-大內道
    路，該路口交通號誌為三時相號誌，該路口有指標清楚標示
    為「多時相號誌依燈號行駛」，且往大內方向亦有左轉專用
    燈，此有舉發機關98年2月20日南縣化警四字第0980001718
    號函暨檢附之員警職務報告、取締交通違規現場錄影翻拍相
    片4張及舉發機關98年3月9日南縣化警四字第0980002593號
    函檢附違規地點之號誌設置及交岔路口情形現場簡圖1份等
    資料附卷可參，由上開資料可知看出異議人當時之行駛情形
    係駕車由善化鎮往山上鄉方向行駛，途經縣道178線與南182
    線之交岔路口時，闖越紅燈往山上鄉方向行駛；另前述交岔
    路口，係由善化鎮縣178線往山上鄉、大內鄉縣178線與南182線，略成「Ｙ」字型狀，有舉發機關
    98年3月9日南縣化警四字第0980002593號函檢送之現場簡圖
    1份附卷可參，揆之該道路之分岔情形，由善化鎮往山上鄉
    係斜向直行，並非轉彎道路甚明；且由善化鎮往山上鄉方向
    、往大內鄉方向分別有斜向直行箭頭綠燈、圓形紅燈併左轉
    箭頭綠燈同時亮起等交通號誌的設置，亦據舉發機關以前揭
    函文檢送現場號誌照片2幀附卷可參，是異議人之違規行為
    ，並非違反紅燈禁止右轉之規定，而係觸犯紅燈直行之規定
    ，異議人辯稱其行為係紅燈右轉、若紅燈直行，舉發通知單
    上違規行為地之記載應為南182線云云，並不足採。從而，
    移送機關指稱異議人有駕車闖紅燈直行之違規行為，自無違
    誤。
五、綜上所述，異議人於前揭時、地有闖紅燈之違規事實，應堪
    認定。則移送機關據以援引道路交通管理處罰條例第53條第
    1項、第63條第1項第3款及違反道路交通管理事件統一裁罰
    標準表等規定，裁處異議人罰鍰新台幣2,700元，並記違規
    點數3點，核無違誤或不當。從而，本件異議為無理由，應
    予駁回。
六、據上論斷，應依道路交通管理處罰條例第87條第2項、道路
    交通案件處理辦法第19條，裁定如主文。
中    華    民    國    98    年    9     月    25    日
                     交通法庭   法  官   陳淑勤
以上正本證明與原本無異。
如不服本裁定，應於收受送達後5日內向本院提出抗告狀。（應
附繕本）
                                書記官   謝國欽
中    華    民    國    98    年    9     月    28    日


司法院資訊處製作；財團法人民間司法改革基金會備份。
